# 请教陈版及各位高手：用实物资产评估增值后对被投资单位投资合并报表工作底稿的编制

提问人：chenyiwei 时间：2011-07-18 19:37:49
1 、你说的内部投资资产增值的抵销方法基本正确。将内部投资时的评估增值及其后相关的折旧抵销后，将固定资产帐面价值恢复到按增值前的原值为基础持续计算的金额，反映在合并报表中。这样，B公司层面新增的长期股权投资也就可以与对应的C公司净资产相抵销了。 2 、该笔内部重组交易本身不影响集团合并报表层面所显示的少数股权和少数股东损益金额。

回答人：chenyiwei
1 、你说的内部投资资产增值的抵销方法基本正确。将内部投资时的评估增值及其后相关的折旧抵销后，将固定资产帐面价值恢复到按增值前的原值为基础持续计算的金额，反映在合并报表中。这样，B公司层面新增的长期股权投资也就可以与对应的C公司净资产相抵销了。 2 、该笔内部重组交易本身不影响集团合并报表层面所显示的少数股权和少数股东损益金额。